【裁判字號】    95,訴,17
【裁判日期】    950207
【裁判案由】    毒品危害防制條例
【裁判全文】
臺灣彰化地方法院刑事判決                95年度訴字第17號
公  訴  人  臺灣彰化地方法院檢察署檢察官
被      告  甲○○
上列被告因違反毒品危害防制條例案件，經檢察官提起公訴（94
年度毒偵字第5877、6035號），及移送併案審理（95年度毒偵字
第92號），於本院準備程序中，被告就被訴及併案事實均為有罪
之陳述，經裁定改行簡式審判程序，本院判決如下：
    主  文
甲○○連續施用第一級毒品，累犯，處有期徒刑捌月，扣案之注
射針筒貳支沒收，扣案之海洛因貳包（其中壹包毛重零點伍公克
，另壹包毛重零點貳公克），沒收銷燬之；又連續施用第二級毒
品，累犯，處有期徒刑肆月。應執行有期徒刑拾壹月，扣案之注
射針筒貳支沒收，扣案之海洛因貳包（其中壹包毛重零點伍公克
，另壹包毛重零點貳公克），沒收銷燬之。
    事實及理由
一、事實部分：
    甲○○前於民國93年間，因施用毒品案件，經本院以93年度
    訴字第951號，判處應執行有期徒刑7月確定，甫於94年5 月
    26日執行完畢。其於93年間，另因施用毒品案件，經本院以
    93年度毒聲字第88號裁定，送觀察、勒戒後，認無繼續施用
    毒品之傾向，於93年3月5日執行完畢釋放。詎其猶不知悔改
    ，未能戒除毒癮，在觀察勒戒期滿釋放後 5年內，基於施用
    第一級毒品海洛因之概括犯意，自94年 7月底某日起，至94
    年12月24日止，均在其位於彰化縣溪湖鎮○○里○○路 ○段
    14 巷3號住處，以將海洛因摻水置入其所有針筒內注射方式
    ，約4、5日至1週施用1次，連續施用第一級毒品海洛因多次
    ；其另行基於施用第二級毒品甲基安非他命之概括犯意，自
    94 年8月10日起，至94年11月22日止，亦在其上址住處，以
    將甲基安非他命置入其所有之吸食器內燒烤吸煙方式，連續
    施用第二級毒品甲基安非他命5次。嗣於(一)94年10月6日上午
    8 時許，經警持本院核發之搜索票，至彰化縣員林鎮○○街
    24號7樓之1房內搜索，當場查獲甲○○之友人曹福謀持有甲
    基安非他命、吸食器等物品，經在場之甲○○同意採尿送驗
    後，呈嗎啡及甲基安非他命陽性反應；(二)94年11月25日凌晨
    2時30分許，在彰化縣埔鹽鄉○○路○ 段187號前，為警查獲
    其持有，欲供其施用之海洛因1包（毛重0.5公克），經警對
    其採尿送驗後，呈嗎啡及甲基安非他命陽性反應；(三)94年12
    月27日下午 3時40分許，在彰化縣溪湖鎮○○路中油加油站
    廣場前，為警查獲其所有，欲供其施用海洛因之注射針筒 2
    支及海洛因1包（毛重0.2公克），經警對其採尿送驗後，呈
    嗎啡陽性反應。
二、被告甲○○於本院準備程序中，就上揭犯罪事實均為有罪之
    陳述，且所犯係死刑、無期徒刑、最輕本刑為 3年以上有期
    徒刑以外之罪，經本院合議庭依刑事訴訟法第273條之1第 1
    項之規定，裁定由受命法官1人獨任進行簡式審判程序。
三、本案證據：
    (一)員林分局94年10月6日委託檢驗尿液代號與真實姓名對照
      認證單1紙（見5877號毒偵卷第6頁）。
    (二)彰化縣衛生局94年10月17日煙檢字第944514號煙毒尿液檢
      驗成績書1紙（見5877號毒偵卷第7頁）。
    (三)彰化縣警察局二林分局94年11月25日委託檢驗尿液代號與
      真實姓名對照認證表1紙（見6035號毒偵卷第14頁）。
    (四)彰化縣衛生局94年12月5日煙檢字第945099號煙毒尿液檢
      驗成績書1紙（見本院卷）。
    (五)彰化縣警察局溪湖分局94年12月27日委託檢驗尿液代號與
      真實姓名對照認證單1紙（見92號毒偵卷第18頁）。
    (六)彰化縣衛生局95年1月9日煙檢字第950029號煙毒尿液檢驗
      成績書1紙（見本院卷）。
    (七)彰化縣警察局二林分局查獲涉嫌毒品危害防制條例毒品初
      步檢驗報告單1紙（見6035號毒偵卷第13頁）。
    (八)彰化縣警察局溪湖分局查獲涉嫌毒品危害防制條例毒品初
      步檢驗報告單1紙（見92號毒偵卷第17頁）。
    (九)海洛因2包（其中1包毛重0.5公克；另1包毛重0.2公克）
      。
    (十)注射針筒2支。
    (十一)被告之自白。
    (十二)臺灣高等法院被告前案紀錄表。
四、起訴書犯罪事實欄中雖僅記載被告自94年 9月中旬某日起，
    至94年12月 8日止，連續施用海洛因多次，而未論及其餘部
    分，惟事實部分所記載之其餘施用第一級毒品犯行（含移送
    併案審理部分），與起訴書記載之部分，既有連續犯之裁判
    上一罪關係，基於審判不可分原則，本院自應併予審理。
五、應依刑事訴訟法第273條之1第1項、第299條第 1項前段、第
    310條之2、第454條第1項，毒品危害防制條例第 10條第1項
    、第2項、第18條第1項前段，刑法第11條前段、第56條、第
    47條、第51條第5款、第38條第1項第2款，判決如主文。
六、如不服本判決，應於判決送達後10日內，向本院提出上訴狀
    （須附繕本），上訴於臺灣高等法院臺中分院。
本案經檢察官何蕙君到庭執行職務。
中    華    民    國    95    年    2     月    7     日
                  刑事第二庭          法  官  簡婉倫
以上正本證明與原本無異。
如不服本判決，應於判決送達後10日內，向本院提出上訴狀（ 須
附繕本 ）。
中    華    民    國    95    年    2     月    7     日
                                      書記官  林盛輝
附錄本案論罪科刑法條
毒品危害防制條例第10條
施用第一級毒品者，處六月以上五年以下有期徒刑。
施用第二級毒品者，處三年以下有期徒刑。


司法院資訊處製作；財團法人民間司法改革基金會備份。
